【裁判字號】    97,消債更,879
【裁判日期】    981222
【裁判案由】    更生事件
【裁判全文】
臺灣士林地方法院民事裁定           97年度消債更字第879號
債  務  人  甲○○
上列當事人聲請更生事件，本院裁定如下：
    主  文
債務人甲○○自中華民國九十八年十二月二十三日十七時起開始
更生程序。
命司法事務官進行本件更生程序。
保全處分聲請駁回。
    理  由
一、按債務人與金融機構協商成立者，不得聲請更生或清算，但
    因不可歸責於己之事由，致履行顯有重大困難者，不在此限
    。本條例施行前，債務人依金融主管機關協調成立之中華民
    國銀行公會會員辦理消費金融案件無擔保債務協商機制與金
    融機構成立之協商，準用前項之規定，消費者債務清理條例
    第151 條第5 項、第6 項分別定有明文。次按，債務人不能
    清償債務或有不能清償之虞，且無擔保或無優先權之債務總
    額未逾新臺幣（下同）1,200 萬元者，於法院裁定開始清算
    程序或宣告破產前，得向法院聲請更生，觀諸同條例第3 條
    、第42條第1 項規定自明。又法院開始更生程序之裁定，應
    載明其年、月、日、時，並即時發生效力。法院開始更生或
    清算程序後，得命司法事務官進行更生或清算程序，必要時
    得選任律師、會計師或其他適當之自然人或法人一人為監督
    人或管理人，復為同條例第45條第1 項、第16條所明定。
二、本件聲請意旨略以：聲請人有不能清償債務情事，其於93年
    7 月起任職於易達聯運股份有限公司，每月薪資約為4 萬9,
    252 元，然於97年8 月遭公司辭退，同年9 月起於京祐有限
    公司擔任會計一職，月薪降至3 萬元。前曾於民國97年間依
    消費者債務清理條例第151 條規定，向最大債權金融機構提
    出前置協商，協商條件為每月還款2 萬2,122 元。協商過程
    中，債務人一再向行員說明協商金額過高，惟銀行並不給予
    債務人其他還款條件，並聲明若不答應，恐將協商不成立，
    其深怕銀行至公司催討使其工作不保，僅得惶恐簽下協議書
    。債務人確實無法負擔該還款條件，因而毀諾，故伊確係因
    不可歸責於己之事由，致履行協商條件顯有重大困難。且伊
    無擔保或無優先權之債務總額為136 萬2,822 元，未逾1,20
    0 萬元，復未經法院裁定開始清算程序或宣告破產，爰向本
    院聲請更生等語。
三、經查，債務人所主張之上開事實，業據提出95、96年綜合所
    得稅各類所得資料清單（見本院卷第16、17頁）、財產歸屬
    資料清單（見本院卷第18頁）、財團法人金融聯合徵信中心
    當事人綜合信用報告－債務清理條例前置協商專用債權人清
    冊（見本院卷第19至28頁）、前置協商機制協議書（見本院
    卷第29頁）、勞工保險被保險人投保資料表（見本院卷第44
    、45頁）、薪資袋影本（見本院卷第122 至125 頁）、薪資
    轉帳存摺影本（見本院卷第130 至132 頁）等為證，核屬相
    符，堪認為真正。是以聲請人目前每月平均薪資約2 萬9,53
    6 元（此有上開薪資轉帳存摺影本，在卷足參），扣除協商
    金額2 萬2,122 元後，僅餘7,414 元，已不足支應債務人每
    月最低必要生活支出。其主張有不可歸責於己之事由，致履
    行協商條件顯有重大困難，應堪認為真實。又債務人查無消
    費者債務清理條例第6 條第3 項、第8 條或第46條各款所定
    駁回更生聲請之事由存在，準此，債務人聲請更生，應屬有
    據。揆諸首揭規定及說明，應予開始更生程序，並命司法事
    務官進行本件更生程序。
四、末按法院裁定開始更生程序後，對於債務人不得開始或繼續
    訴訟及強制執行程序。但有擔保或有優先權之債權，不在此
    限，消費者債務清理條例第48條第2 項定有明文。是債務人
    聲請對債務人財產強制執行停止之保全處分部分，業因開始
    更生程序，各債權人非依更生程序，不得行使權利，已無保
    全處分必要，爰駁回保全處分之聲請。
五、爰裁定如主文。
中    華    民    國    98    年    12    月    22    日
                  民事第二庭  法      官  劉逸成
上為正本係照原本作成。
如對本裁定關於保全處份駁回部分不服，應於裁定送達後10 日內
，以書狀向本院提出抗告，並繳納抗告費新臺幣1千元。
關於裁定開始更生部分不得抗告。
中    華    民    國    98    年    12    月    22    日
                              書  記  官  羅伊安

司法院資訊處製作；財團法人民間司法改革基金會備份。
